【裁判字號】    98,易,17
【裁判日期】    980421
【裁判案由】    竊盜
【裁判全文】
福建金門地方法院刑事判決
    公訴人  福建金門地方法院檢察署檢察官
    被  告  甲○○
            乙○○
上列被告因竊盜案件，經檢察官提起公訴（98年度偵字第53號）
後，因被告就被訴犯罪事實為有罪之陳述，本院裁定進行簡式審
判程序，判決如下：
    主  文
甲○○共同攜帶兇器於夜間侵入住宅、踰越門扇竊盜，累犯，處
有期徒刑捌月，扣案之螺絲起子壹把沒收。
乙○○共同攜帶兇器於夜間侵入住宅、踰越門扇竊盜，處有期徒
刑柒月，扣案之螺絲起子壹把沒收。
    事  實
一、甲○○有竊盜及違反毒品危害防制條例前科，其中因竊盜案
    ，於民國97年間經本院判處有期徒刑2月，如易科罰金以新
    台幣（下同）1,000元折算1日確定，甫於97年9月1日易科罰
    金執行完畢，乙○○亦因竊盜案，於93年間經本院判處有期
    徒刑8月，緩刑3年確定，猶不知悔改；因甲○○提議，兩人
    竟基於意圖為自己不法所有之犯意聯絡，由甲○○攜帶其所
    有、客觀上對人體具有危險性之兇器螺絲起子1支，搭乘乙
    ○○所駕駛之牌照2300-QS汽車，於97年12月27日晚上11 時
    許，前往金門縣金湖鎮新湖里漁村46之2號史建忠、莊翠雪
    住處，趁四下無人之際，由甲○○從氣窗爬入屋內開門讓乙
    ○○進來，繼持綠色螺絲起子撬開房間之掛鎖，再與乙○○
    共同竊取史建忠所有置於房間衣櫥內及地上之98年春節家戶
    配酒19打（38箱）。得手後，甲○○以7萬5千元之價格，將
    其中15打（30箱）酒出賣與綽號「老三」之某姓名不詳男子
    ，另以2萬4千元價格，將剩餘之4打（8箱）酒出售與不知情
    之金沙鎮「海灣KTV」老闆娘嚴曹秋菊，並將其中之2萬元分
    予乙○○，各自花用殆盡。嗣經莊翠雪報案而為警查悉上情
    ，併於98年2月8日下午3時10餘分許，在金門縣金湖鎮信義
    新村12號甲○○住處扣得上述螺絲起子。
二、案經金門縣警察局移送福建金門地方法院檢察署檢察官偵查
    起訴。
    理  由
一、簡式審判程序之證據調查，按刑事訴訟法第273條之2規定，
    既不受同法第159條第1項，即被告以外之人在審判外之陳述
    不得作為證據之限制；且本件判決所引用之下列陳述及書證
    ，業經當事人於審判程序表示同意作為證據（本院卷第41頁
    ），本院審酌各該供述筆錄及書證作成時之情況，認均適為
    認定事實之依據，依刑事訴訟法第159條之5第1項規定，自
    有證據能力。
二、前揭犯罪事實業據被告甲○○、乙○○於警詢、偵查及審理
    中坦承不諱，核與史建忠、莊翠雪所述失竊情節，暨嚴曹秋
    菊所陳買贓經過相符，並有搜索票 (警卷第33頁)、搜索扣
    押筆錄 (警卷第38~40頁)、扣押物品目錄表 (警卷第41頁)
    、照片4張 (警卷第51頁正反面)、扣押物品清單（偵卷第4
    頁）、各理各類案件紀錄表 (警卷第45頁)、受理刑事案件
    報案三聯單 (警卷第46頁)可稽，足證甲○○、乙○○前揭
    自白屬實；其偷竊高梁酒之事證明確，犯行均堪認定，自應
    依法論科。
三、甲○○攜帶客觀上對於人身具有危險性之螺絲起子，與乙○
    ○於夜間踰越氣窗、侵入住宅竊取高梁酒，核其所有係犯刑
    法第321條第1項第1款、第2款、第3款之加重竊盜罪；兩人
    就上述加重竊盜犯行有犯意聯絡及行為分擔，為共同正犯；
    而甲○○有竊盜及違反毒品危害防制條例前科，其中因竊盜
    案，於97年間經本院判處有期徒刑2月，如易科罰金以1,000
    元折算1日確定，甫於97年9月1日易科罰金執行完畢，乙○
    ○亦因竊盜案，於93年間經本院判處有期徒刑8月，緩刑3年
    確定等情，有被告全國前案紀錄表在卷可憑；甲○○於前案
    執行完畢後5年內再犯法定最重本刑為有期徒刑之本罪，為
    累犯，應依法加重其刑。爰審酌被告2人之素行不佳，甲○
    ○竟邀乙○○攜帶兇器於夜間侵入住宅竊取市價10餘萬元之
    高梁酒，惟於犯後均坦承罪行，且乙○○已與被害人和解、
    賠償75,000元（本院卷第62、63頁）等一切情狀，量處如主
    文所示之刑，以資懲儆。扣案之螺絲起子1支係甲○○所有
    、供其竊盜使用之物，應依法宣告沒收。
四、公訴意旨雖認甲○○另有「破壞」房間門鎖之行為；然甲○
    ○於警詢、偵訊及本件審理時均稱伊僅使用螺絲起子撬開史
    宅房門之掛鎖；而撬開不當然發生毀壞之結果；案發現場照
    片所示鋁門之掛鎖及喇叭鎖之外觀亦仍完好（警卷第51頁）
    ，顯無卷附受理各類案件紀錄表所載喇叭鎖被破壞之情形 (
    警卷第45頁)；參照莊翠雪於警詢時稱伊發現房間門窗鎖被
    撬開（警卷第25頁），此外查無足認各該掛鎖、門鎖已被毀
    壞之其他證據，即難認甲○○有毀損安全設備或門扇之行為
    。因公訴人認此與前揭有罪部分係單純一罪，爰不另為無罪
    之諭知。
據上論斷，應依刑事訴訟法第273條之1第1項、第299條第1項前
段、刑法第28條、第321條第1項第1款、第2款、第3款、第47條
第1項、第38條第1項第2款、第3項前段、刑法施行法第1條之1，
判決如主文。
本案經檢察官張漢森到庭執行職務。
中    華    民    國    98    年    4     月    21    日
                  刑事第一庭    法  官  周建興
以上正本證明與原本無異。
如不服本判決，應於收受本判決後10日內向本院提出上訴書狀，
其未敘述上訴理由者，並得於提起上訴後20日內向本院補提理由
書狀（均須按他造當事人之人數附繕本）「切勿逕送上級法院」
。
                                書記官  龔月雲
中    華    民    國    98    年    4     月    21    日
附錄本案論罪科刑法條全文：
中華民國刑法第321條
（加重竊盜罪）
犯竊盜罪而有左列情形之一者，處 6 月以上、 5 年以下有期徒
刑：
一、於夜間侵入住宅或有人居住之建築物、船艦或隱匿其內而犯
    之者。
二、毀越門扇、牆垣或其他安全設備而犯之者。
三、攜帶兇器而犯之者。
四、結夥三人以上而犯之者。
五、乘火災、水災或其他災害之際而犯之者。
六、在車站或埠頭而犯之者。
前項之未遂犯罰之。


司法院資訊處製作；財團法人民間司法改革基金會備份。
